臺灣嘉義地方法院民事裁定
110年度小上字第11號 
上  訴  人  兆航土木包工業

法定代理人  蔡圳凱  
被上訴人    禕誠營造有限公司

法定代理人  涂宏偉  
上列當事人間請求債務不履行損害賠償事件，上訴人對於中華民
國110年3月24日本院朴子簡易庭109年度朴小字第171號第一審判
決提起上訴，本院裁定如下：
    主  文
上訴駁回。
第二審訴訟費用新臺幣1,500元由上訴人負擔。
    理  由
一、上訴意旨略以：
  ㈠本件有因可歸責於被上訴人之事由，致為不給付，上訴人得
    依債務不履行損害賠償及不當得利等規定，請求被上訴人支
    付款項。
  ㈡兩造間有契約存在，應依契約履行義務，上訴人不可能平白
    無故讓被上訴人使用物品，被上訴人更不可不用支付成本，
    就可完成新臺幣(下同)400萬元案子得到利益。
  ㈢依民法第181條規定，被上訴人未金錢購買，不勞而獲得半成
    品來完成自身工作賺取財物為不當得利，應償還其價額。
  ㈣上訴人與嘉義縣朴子市公所（下稱朴子市公所)解約後，所有
    物品屬於上訴人所有，若有妨礙工地，亦應由朴子市公所通
    知上訴人拆除，放置工地現場物品不能因未移走，而拿來充
    當自己材料及成本使用，此應支付相當價額。其中：
  ⒈紐澤西護欄：依被上訴人與朴子市公所間契約約定，朴子市
    公所有支付紐澤西護欄項目之金額給被上訴人。此為雙方同
    意才放在現場供被上訴人使用，被上訴人自民國108年12月2
    0日起至109年1月29日使用作為道路及來車安全之維護，應
    支付租用費用7,400元。被上訴人承認使用該物品，然被上
    訴人收款翻臉成仇不付款項，在109年2月2日將紐澤西護欄
    運離。原審未進一步審視所提照片，並詢問被上訴人為何有
    上訴人之物品出現在工地，只問被上訴人承認上開物品否，
    被上訴人當然否認，故原審未究明事實裁判。
  ⒉景觀高燈基座：被上訴人工地之2座基座是混擬土加強固定，
    被上訴人明知是上訴人所有，不將之移位或重作，卻將景觀
    高燈固定在前開基座，將上訴人物品變為自己，故被上訴人
    使用當然應該付款。原審審視所提照片，未進一步詢問被上
    訴人該基座是何人所有，因返還物有困難，被上訴人應償還
    其價額。
  ⒊模板及鋼筋：被上訴人抗辯模板及鋼筋不堪使用之說詞有誤
    ，因模板及鋼筋是經裁剪未使用過，係被上訴人固定灌注混
    擬土後，破壞拆除模板而損壞，非上訴人交付不良品。被上
    訴人接收時未提出不堪使用，且在工地使用到完工。被上訴
    人與朴子市公所契約，關於抿黑膽石舖面RC底層之步道外側
    即使用上訴人之模板及鋼筋固定，而朴子市公所已經全部支
    付款項。雙方間有債權債務關係存在，被上訴人違反契約應
    付款項，原審判決未依法律規定裁判兩造間之契約關係，真
    理未明。
  ⒋車頭意象牆：朴子市公所查驗不合格是因保護層不夠，需作
    模板及鋼筋墊高其餘鋼筋，才遲遲未帶走，且鋼筋部分固定
    在地面無法拆除須全面切割斷，但在被上訴人工期間，被上
    訴人阻止上訴人拆回，並告知要計價支付，然現在被上訴人
    均不認帳。牆面用523.86公斤不是被上訴人用20.33公斤鋼
    筋就可完成7米牆，被上訴人使用上訴人前開物品才能完成
    牆面，縮短工期及工資。原審未進一步審視所提照片，並詢
    問被上訴人組立鋼筋為何人之物品，因鋼筋已埋入混擬土內
    ，返還物有困難，被上訴人應償還其價額。
  ㈤綜上，被上訴人應支付上訴人貨款67,128元，並聲明：被上
    訴人應給付上訴人67,128元，及自起訴狀繕本送達翌日起至
    清償日止，按年息百分之5 計算之利息；願供擔保，請准宣
    告假執行。
二、按小額訴訟事件，對於第一審裁判之上訴，非以其違背法令
    為理由，不得為之；次按上訴狀內應記載上訴理由，表明下
    列各款事項：㈠原判決所違背之法令及其具體內容。㈡依訴訟
    資料可認為原判決有違背法令之具體事實，民事訴訟法第43
    6條之24第2項、第436條之25分別定有明文。又當事人於小
    額訴訟程序提起上訴，如依民事訴訟法第436之32條第2項準
    用同法第468條規定，以第一審判決有不適用法規或適用法
    規不當為理由時，其上訴狀或理由書應有具體之指摘，並揭
    示該法規之條項或其內容；若係成文法以外之法則，應揭示
    該法則之旨趣；如以民事訴訟法第436之32條第2項準用同法
    第469條第1款至第5款所列各款情形為理由時，其上訴狀或
    理由書，應揭示合於該條款之事實。上訴狀或理由書如未依
    此項方法表明者，或其所表明者，顯與上開法條規定不相合
    時，即難認為已對第一審判決之違背法令有具體之指摘，其
    上訴自難認為合法。
三、經查，上訴人對本院朴子簡易庭109年度朴小字第171號所為
    之小額訴訟第一審判決提起上訴，雖記載前揭上訴意旨內容
    ，惟此係事實認定及證據取捨之問題，非對原判決表明所違
    背之法令及具體內容，亦未依民事訴訟法第436條之25之規
    定，表明原判決所違背之法令及具體內容，及依訴訟資料可
    認為原判決有違背法令之具體事實，此有前揭上訴狀附卷可
    稽。則上訴人既未指摘原判決有何違背法令之具體事實，依
    民事訴訟法第436條之32第2項準用同法第471條第1項之規定
    ，自難認為上訴為合法，並毋庸命其補正，應予駁回。
四、末按於小額訴訟之上訴程序，法院為訴訟費用之裁判時，應
    確定其費用額，民事訴訟法第436條之32第1項準用同法第43
    6條之19第1項定有明文。本件上訴人上訴不合法，第二審訴
    訟費用即第二審裁判費用為新臺幣1,500元，自應由上訴人
    負擔，爰併諭知如主文第2項所示。
五、據上論結，本件上訴為不合法，依民事訴訟法第436條之32
    第1項、第2項、第436條之19第1項、第444條第1項前段、第
    95條、第78條，裁定如主文。
中　　華　　民　　國　　110 　年　　7 　　月　　19　　日
                  民事第二庭審判長法  官  林中如
                                  法  官  陳卿和
                                  法  官  陳威憲
以上正本係照原本作成。
本裁定不得抗告。
中　　華　　民　　國　　110 　年　　7 　　月　　19　　日
                                  書記官  方瀅晴